dist/turkspell-v0.6-dd/tr.aff
FLAG UTF-8
SFX ≟ umak uyunmazsan umak
SFX ≟ amak ayınmazsanız amak
SFX ≟ ımak ıyınmazsanız ımak
SFX ≟ umak uyunmazsanız umak
SFX ≟ amak ayınmazsın amak
SFX ≟ ımak ıyınmazsın ımak
SFX ≟ umak uyunmazsın umak
SFX ≟ amak ayınmazsındır amak
SFX ≟ ımak ıyınmazsındır ımak
SFX ≟ umak uyunmazsındır umak
SFX ≟ amak ayınmazsınız amak
SFX ≟ ımak ıyınmazsınız ımak
SFX ≟ umak uyunmazsınız umak
SFX ≟ amak ayınmazsınızdır amak
SFX ≟ ımak ıyınmazsınızdır ımak
SFX ≟ umak uyunmazsınızdır umak
SFX ≟ amak ayınmaztır amak
SFX ≟ ımak ıyınmaztır ımak
SFX ≟ umak uyunmaztır umak
SFX ≟ amak ayınmıyor amak
SFX ≟ ımak ıyınmıyor ımak
SFX ≟ umak uyunmuyor umak
SFX ≟ amak ayınmıyordu amak
SFX ≟ ımak ıyınmıyordu ımak
SFX ≟ umak uyunmuyordu umak
SFX ≟ amak ayınmıyorduk amak
SFX ≟ ımak ıyınmıyorduk ımak
SFX ≟ umak uyunmuyorduk umak
SFX ≟ amak ayınmıyordum amak
SFX ≟ ımak ıyınmıyordum ımak
SFX ≟ umak uyunmuyordum umak
SFX ≟ amak ayınmıyordun amak
SFX ≟ ımak ıyınmıyordun ımak
SFX ≟ umak uyunmuyordun umak
SFX ≟ amak ayınmıyordunuz amak
SFX ≟ ımak ıyınmıyordunuz ımak
SFX ≟ umak uyunmuyordunuz umak
SFX ≟ amak ayınmıyordur amak
SFX ≟ ımak ıyınmıyordur ımak
SFX ≟ umak uyunmuyordur umak
SFX ≟ amak ayınmıyorken amak
SFX ≟ ımak ıyınmıyorken ımak
SFX ≟ umak uyunmuyorken umak
SFX ≟ amak ayınmıyorlar/∎ amak
SFX ≟ ımak ıyınmıyorlar/∎ ımak
SFX ≟ umak uyunmuyorlar/∎ umak
SFX ≟ amak ayınmıyorlardı amak
SFX ≟ ımak ıyınmıyorlardı ımak
SFX ≟ umak uyunmuyorlardı umak
SFX ≟ amak ayınmıyorlardır amak
SFX ≟ ımak ıyınmıyorlardır ımak
SFX ≟ umak uyunmuyorlardır umak
SFX ≟ amak ayınmıyorlarmış amak
SFX ≟ ımak ıyınmıyorlarmış ımak
SFX ≟ umak uyunmuyorlarmış umak
SFX ≟ amak ayınmıyorlarsa amak
SFX ≟ ımak ıyınmıyorlarsa ımak
SFX ≟ umak uyunmuyorlarsa umak
SFX ≟ amak ayınmıyormuş amak
SFX ≟ ımak ıyınmıyormuş ımak
SFX ≟ umak uyunmuyormuş umak
SFX ≟ amak ayınmıyormuşlar/∎ amak
SFX ≟ ımak ıyınmıyormuşlar/∎ ımak
SFX ≟ umak uyunmuyormuşlar/∎ umak
SFX ≟ amak ayınmıyormuşsun amak
SFX ≟ ımak ıyınmıyormuşsun ımak
SFX ≟ umak uyunmuyormuşsun umak
SFX ≟ amak ayınmıyormuşsunuz amak
SFX ≟ ımak ıyınmıyormuşsunuz ımak
SFX ≟ umak uyunmuyormuşsunuz umak
SFX ≟ amak ayınmıyormuşum amak
SFX ≟ ımak ıyınmıyormuşum ımak
SFX ≟ umak uyunmuyormuşum umak
SFX ≟ amak ayınmıyormuşuz amak
SFX ≟ ımak ıyınmıyormuşuz ımak
SFX ≟ umak uyunmuyormuşuz umak
SFX ≟ amak ayınmıyorsa amak
SFX ≟ ımak ıyınmıyorsa ımak
SFX ≟ umak uyunmuyorsa umak
SFX ≟ amak ayınmıyorsak amak
SFX ≟ ımak ıyınmıyorsak ımak
SFX ≟ umak uyunmuyorsak umak
SFX ≟ amak ayınmıyorsalar/∎ amak
SFX ≟ ımak ıyınmıyorsalar/∎ ımak
SFX ≟ umak uyunmuyorsalar/∎ umak
SFX ≟ amak ayınmıyorsam amak
SFX ≟ ımak ıyınmıyorsam ımak
SFX ≟ umak uyunmuyorsam umak
SFX ≟ amak ayınmıyorsan amak
SFX ≟ ımak ıyınmıyorsan ımak
SFX ≟ umak uyunmuyorsan umak
SFX ≟ amak ayınmıyorsanız amak
SFX ≟ ımak ıyınmıyorsanız ımak
SFX ≟ umak uyunmuyorsanız umak
SFX ≟ amak ayınmıyorsun amak
SFX ≟ ımak ıyınmıyorsun ımak
SFX ≟ umak uyunmuyorsun umak
SFX ≟ amak ayınmıyorsundur amak
SFX ≟ ımak ıyınmıyorsundur ımak
SFX ≟ umak uyunmuyorsundur umak
SFX ≟ amak ayınmıyorsunuz amak
SFX ≟ ımak ıyınmıyorsunuz ımak
SFX ≟ umak uyunmuyorsunuz umak
SFX ≟ amak ayınmıyorsunuzdur amak
SFX ≟ ımak ıyınmıyorsunuzdur ımak
SFX ≟ umak uyunmuyorsunuzdur umak
SFX ≟ amak ayınmıyorum amak
SFX ≟ ımak ıyınmıyorum ımak
SFX ≟ umak uyunmuyorum umak
SFX ≟ amak ayınmıyorumdur amak
SFX ≟ ımak ıyınmıyorumdur ımak
SFX ≟ umak uyunmuyorumdur umak
SFX ≟ amak ayınmıyoruz amak
SFX ≟ ımak ıyınmıyoruz ımak
SFX ≟ umak uyunmuyoruz umak
SFX ≟ amak ayınmıyoruzdur amak
SFX ≟ ımak ıyınmıyoruzdur ımak
SFX ≟ umak uyunmuyoruzdur umak
SFX ≟ amak ayınmış amak
SFX ≟ ımak ıyınmış ımak
SFX ≟ umak uyunmuş umak
SFX ≟ amak ayınmış/∄∀≣∧≋∫∡≉∺≂∲∶∼∽∎ amak
SFX ≟ ımak ıyınmış/∄∀≣∧≋∫∡≉∺≂∲∶∼∽∎ ımak
SFX ≟ umak uyunmuş/∅∁≣∧≋∬∡≉∺≃∳∷∾≁∎ umak
SFX ≟ amak ayınmışlar/∎ amak
SFX ≟ ımak ıyınmışlar/∎ ımak
SFX ≟ umak uyunmuşlar/∎ umak
SFX ≟ amak ayınmışlardı amak
SFX ≟ ımak ıyınmışlardı ımak
SFX ≟ umak uyunmuşlardı umak
SFX ≟ amak ayınmışlardık amak
SFX ≟ ımak ıyınmışlardık ımak
SFX ≟ umak uyunmuşlardık umak
SFX ≟ amak ayınmışlardılar/∎ amak
SFX ≟ ımak ıyınmışlardılar/∎ ımak
SFX ≟ umak uyunmuşlardılar/∎ umak
SFX ≟ amak ayınmışlardım amak
SFX ≟ ımak ıyınmışlardım ımak
SFX ≟ umak uyunmuşlardım umak
SFX ≟ amak ayınmışlardın amak
SFX ≟ ımak ıyınmışlardın ımak
SFX ≟ umak uyunmuşlardın umak
SFX ≟ amak ayınmışlardınız amak
SFX ≟ ımak ıyınmışlardınız ımak
SFX ≟ umak uyunmuşlardınız umak
SFX ≟ amak ayınmışlardır amak
SFX ≟ ımak ıyınmışlardır ımak
SFX ≟ umak uyunmuşlardır umak
SFX ≟ amak ayınmışlarsa amak
SFX ≟ ımak ıyınmışlarsa ımak
SFX ≟ umak uyunmuşlarsa umak
SFX ≟ amak ayınmışlık amak
SFX ≟ ımak ıyınmışlık ımak
SFX ≟ umak uyunmuşluk umak
SFX ≟ amak ayınmışlık/∧≋∡≉∺∎ amak
SFX ≟ amak ayınmışlığ/X∀≣∫≂∲∶∼∽∎ amak
SFX ≟ ımak ıyınmışlık/∧≋∡≉∺∎ ımak
SFX ≟ ımak ıyınmışlığ/X∀≣∫≂∲∶∼∽∎ ımak
SFX ≟ umak uyunmuşluk/∧≋∡≉∺∎ umak
SFX ≟ umak uyunmuşluğ/X∁≣∬≃∳∷∾≁∎ umak
SFX ≟ amak ayınmışsa amak
SFX ≟ ımak ıyınmışsa ımak
SFX ≟ umak uyunmuşsa umak
SFX ≟ amak ayınmışsak amak
SFX ≟ ımak ıyınmışsak ımak
SFX ≟ umak uyunmuşsak umak
SFX ≟ amak ayınmışsalar/∎ amak
SFX ≟ ımak ıyınmışsalar/∎ ımak
SFX ≟ umak uyunmuşsalar/∎ umak
SFX ≟ amak ayınmışsam amak
SFX ≟ ımak ıyınmışsam ımak
SFX ≟ umak uyunmuşsam umak
SFX ≟ amak ayınmışsan amak
SFX ≟ ımak ıyınmışsan ımak
SFX ≟ umak uyunmuşsan umak
SFX ≟ amak ayınmışsanız amak
SFX ≟ ımak ıyınmışsanız ımak
SFX ≟ umak uyunmuşsanız umak
SFX ≟ amak ayınmışsın amak
SFX ≟ ımak ıyınmışsın ımak
SFX ≟ umak uyunmuşsun umak
SFX ≟ amak ayınmışsındır amak
SFX ≟ ımak ıyınmışsındır ımak
SFX ≟ umak uyunmuşsundur umak
SFX ≟ amak ayınmışsınız amak
SFX ≟ ımak ıyınmışsınız ımak
SFX ≟ umak uyunmuşsunuz umak
SFX ≟ amak ayınmışsınızdır amak
SFX ≟ ımak ıyınmışsınızdır ımak
SFX ≟ umak uyunmuşsunuzdur umak
SFX ≟ amak ayınmıştı amak
SFX ≟ ımak ıyınmıştı ımak
SFX ≟ umak uyunmuştu umak
SFX ≟ amak ayınmıştık amak
SFX ≟ ımak ıyınmıştık ımak
SFX ≟ umak uyunmuştuk umak
SFX ≟ amak ayınmıştılar/∎ amak
SFX ≟ ımak ıyınmıştılar/∎ ımak
SFX ≟ umak uyunmuştular/∎ umak
SFX ≟ amak ayınmıştım amak
SFX ≟ ımak ıyınmıştım ımak
SFX ≟ umak uyunmuştum umak
SFX ≟ amak ayınmıştın amak
SFX ≟ ımak ıyınmıştın ımak
SFX ≟ umak uyunmuştun umak
SFX ≟ amak ayınmıştınız amak
SFX ≟ ımak ıyınmıştınız ımak
SFX ≟ umak uyunmuştunuz umak
SFX ≟ amak ayınmıştır amak
SFX ≟ ımak ıyınmıştır ımak
SFX ≟ umak uyunmuştur umak
SFX ≟ amak ayınmışım amak
SFX ≟ ımak ıyınmışım ımak
SFX ≟ umak uyunmuşum umak
SFX ≟ amak ayınmışımdır amak
SFX ≟ ımak ıyınmışımdır ımak
SFX ≟ umak uyunmuşumdur umak
SFX ≟ amak ayınmışız amak
SFX ≟ ımak ıyınmışız ımak
SFX ≟ umak uyunmuşuz umak
SFX ≟ amak ayınmışızdır amak
SFX ≟ ımak ıyınmışızdır ımak
SFX ≟ umak uyunmuşuzdur umak
SFX ≟ amak ayınmışçasına amak
SFX ≟ ımak ıyınmışçasına ımak
SFX ≟ umak uyunmuşçasına umak
SFX ≟ amak ayınr amak
SFX ≟ ımak ıyınr ımak
SFX ≟ umak uyunr umak
SFX ≟ amak ayınrcasına amak
SFX ≟ ımak ıyınrcasına ımak
SFX ≟ umak uyunrcasına umak
SFX ≟ amak ayınrdı amak
SFX ≟ ımak ıyınrdı ımak
SFX ≟ umak uyunrdu umak
SFX ≟ amak ayınrdık amak
SFX ≟ ımak ıyınrdık ımak
SFX ≟ umak uyunrduk umak
SFX ≟ amak ayınrdılar/∎ amak
SFX ≟ ımak ıyınrdılar/∎ ımak
SFX ≟ umak uyunrdular/∎ umak
SFX ≟ amak ayınrdım amak
SFX ≟ ımak ıyınrdım ımak
SFX ≟ umak uyunrdum umak
SFX ≟ amak ayınrdın amak
SFX ≟ ımak ıyınrdın ımak
SFX ≟ umak uyunrdun umak
SFX ≟ amak ayınrdınız amak
SFX ≟ ımak ıyınrdınız ımak
SFX ≟ umak uyunrdunuz umak
SFX ≟ amak ayınrken amak
SFX ≟ ımak ıyınrken ımak
SFX ≟ umak uyunrken umak
SFX ≟ amak ayınrlar/∎ amak
SFX ≟ ımak ıyınrlar/∎ ımak
SFX ≟ umak uyunrlar/∎ umak
SFX ≟ amak ayınrlardı amak
SFX ≟ ımak ıyınrlardı ımak
SFX ≟ umak uyunrlardı umak
SFX ≟ amak ayınrlarken amak
SFX ≟ ımak ıyınrlarken ımak
SFX ≟ umak uyunrlarken umak
SFX ≟ amak ayınrlarmış amak
SFX ≟ ımak ıyınrlarmış ımak
SFX ≟ umak uyunrlarmış umak
SFX ≟ amak ayınrlarsa amak
SFX ≟ ımak ıyınrlarsa ımak
SFX ≟ umak uyunrlarsa umak
SFX ≟ amak ayınrmış amak
SFX ≟ ımak ıyınrmış ımak
SFX ≟ umak uyunrmuş umak
SFX ≟ amak ayınrmışlar/∎ amak
SFX ≟ ımak ıyınrmışlar/∎ ımak
SFX ≟ umak uyunrmuşlar/∎ umak
